【裁判字號】    98,易,1093
【裁判日期】    980525
【裁判案由】    竊盜
【裁判全文】
臺灣臺北地方法院刑事判決              98年度易字第1093號
公  訴  人  臺灣臺北地方法院檢察署檢察官
被      告  乙○○
                    （
上列被告因竊盜案件，經檢察官提起公訴（98年度偵字第7708號
），本院判決如下：
    主  文
乙○○竊盜，累犯，處有期徒刑壹年貳月，並應於刑之執行前，
令入勞動場所強制工作參年。
    事  實
一、乙○○前有多次竊盜前科；又因搶奪案件，經臺灣臺中地方
    法院96年度訴字第3056號判處有期徒刑10月確定，於民國97
    年6 月17日徒刑執行完畢；再因搶奪案件，經臺灣臺北地方
    法院97年度訴字第1791號判處有期徒刑6 月確定，甫於98年
    3 月5 日縮刑期滿執行完畢；因缺乏一技之長，無力工作謀
    生，隨即於98年3 月16日再犯竊盜案件（已經臺灣臺北地方
    法院檢察署檢察官另案提起公訴，經本院98年度簡字第1509
    號受理中，此部分非累犯事由）。詎其猶不知悔改，竟意圖
    為自己不法之所有，於98年3 月22日下午10時43分許，在台
    北市○○區○○街154 號前，趁受託看顧販售豬血糕攤位之
    甲○○未注意之際，公然、徒手竊取該攤位上擺放之零錢桶
    內之零錢共計新台幣（下同）1,050 元，得手後欲離去之際
    ，見攤位上另有散放之50元硬幣欲拿取時，為甲○○發現，
    隨即阻止其逃逸及報警處理，並在乙○○之褲子口袋內扣得
    零錢1,050 元。
二、案經臺北市政府警察局萬華分局移送臺灣臺北地方法院檢察
    署檢察官偵查起訴。
    理  由
一、經本院訊問後，被告乙○○雖坦承有於前述時、地拿取被害
    人所有之款項，並為警查獲等情，惟矢口否認有何公訴意旨
    所指之犯行，辯稱：扣案那筆錢係伊搶來的，當時有三、四
    個人要拿豬血攤的錢，伊告訴他們不能拿，對方不聽，還問
    伊管什麼，故伊拿塑膠袋將錢放在口袋裡面，後來警察來了
    ，現場僅剩下伊一人，攤位的老闆娘不認識伊，才有此誤會
    云云。
二、經查，證人即受託看顧販售該豬血糕攤位之甲○○，業於本
    院審理時結證稱：「（問：98年3 月22日晚上10點間，你人
    於何處？）萬華夜市，我當初是騎車去我表姐那裡，他在賣
    豬血糕，她要上廁所，要我幫他照顧攤位。（問：照顧攤位
    期間發生何事？）當時下雨，我騎車去夜市，我將腳踏車放
    置在人行道上，當時我剛好在攤位旁邊，被告可能不知道我
    是老闆，被告以為老闆不在，被告用手去抓50元，我在旁邊
    就打了被告的手，還問被告在做什麼，被告就走了，我上前
    去追，發現一桶的10元硬幣也不見了，被告不願意跟我回去
    ，有二位路人幫我拖被告回去，後來警察也來了，警察要求
    被告將錢交出來，才發現被告將金錢都放在強力膠塑膠袋裡
    面，之後警察才將金錢洗乾淨拍照後，再將錢還給我。（問
    ：你一去到攤位時，你表姐說要上廁所，她就先走了？）是
    ，被告以為我表姐沒有在攤位，被告就將手伸進去桶子裡面
    偷錢，這應該是被告偷的第二次，第一次被告是將10元的硬
    幣拿走。（問：在你表姐離開到你發現被告伸手拿錢，大概
    隔了多久？）應該約10幾分鐘，一開始我去的時候沒有下雨
    ，是後來下雨時我才去牽車的。（問：你去牽車到你發現被
    告伸手去拿錢，約隔了多久？）不到30秒，因為人行道是在
    我們攤位的前面而已，非常的近，我人剛好在旁邊。（問：
    在你牽車到發現被告伸手拿錢的期間，有無被告所言有三個
    人在你的攤位偷錢？）沒有這種事情，因為我10元有一千多
    元不見，是旁邊攤位的人告訴我的，我才發現遭竊，故才去
    追被告，50元的部分是被告剛好要伸手下去拿我看到的，10
    元的部份是旁邊攤位的人告知的。（問：追到被告時，如何
    發現被告身上之錢？）我有跟被告要錢，但是沒有發現，後
    來在公共電話亭的旁邊才發現我10元的桶子，我不敢跟被告
    搜索，是旁邊的警員要被告拿錢出來，但是被告不從，後來
    警察從被告口袋搜索出一千多元。」等語，並有搜索扣押筆
    錄、扣押物品目錄表、贓物認領保管單等件在卷可證。綜此
    ，由前述證人證詞及相關書證等證據，足見被告確有竊盜之
    犯行，被告所辯無非係卸責之詞，不足採信。是本件事證明
    確，被告犯行堪以認定，應予依法論科。
三、核被告乙○○所為，係犯刑法第320 條第1 項之普通竊盜罪
    。被告前有如事實欄所載之前科，此有臺灣高等法院被告全
    國前案紀錄表1 份在卷供參，則被告於5 年內故意再犯本件
    有期徒刑以上之罪，為累犯，應依法加重其刑。爰審酌：(一)
    智識程度：被告係高中肄業之學歷，平時無業，為遊民；(二)
    犯罪動機與目的：被告因一時貪念，即公然、徒手竊取他人
    攤位上之款項；(三)所生危害：被告所竊款項不多，且已經被
    害人領回，尚不致對被害人造成重大之危害；(四)犯後態度：
    被告於警詢、偵訊及本院審理時均未能坦承犯行，且提出顯
    與事理有違之辯詞，依卷內證據資料無從認定有悔意等一切
    情狀，量處如主文所示之刑，以示懲儆。另被告係18歲以上
    之人，有前揭如事實欄所載多次之財產性犯罪前科，甫於98
    年3 月5 日執行完畢出監，竟不知悔改，隨即於同月間為本
    件竊盜犯行，足見被告確有犯竊盜罪之習慣，且堪認其經多
    次刑之宣告及執行仍無法戒除竊盜惡習，為使其習得正當謀
    生觀念及一技之長，避免再以行竊方式圖得生活所需而能重
    返社會，則公訴人所為令被告強制工作之請求，堪稱允當，
    爰依竊盜犯贓物犯保安處分條例之規定，諭知被告於刑之執
    行前，令入勞動場所強制工作3 年，以資矯治。
據上論結，應依刑事訴訟法第284 條之1 、第299 條第1 項前段
，刑法第320 條第1 項、第47條第1 項，竊盜犯贓物犯保安處分
條例第3 條第1 項、第4 條、第5 條第1 項前段，判決如主文。
本案經檢察官黃兆揚到庭執行職務。
中    華    民    國    98    年    5     月    25    日
                  刑事第六庭    法  官  林孟皇
本正本證明與原本無異。
如不服本判決應於收受送達後10日內向本院提出上訴書狀，並應
敘述具體理由；其未敘述上訴理由者，應於上訴期間屆滿後20日
內向本院補提理由書（均須按他造當事人之人數附繕本）「切勿
逕送上級法院」。告訴人或被害人如對於本判決不服者，應具備
理由請求檢察官上訴，其上訴期間之計算係以檢察官收受判決正
本之日期為準。
                                書記官  楊雅鈞
中    華    民    國    98    年    5     月    26    日
附錄本案論罪科刑法條全文：
中華民國刑法第320條（普通竊盜罪、竊佔罪）
意圖為自己或第三人不法之所有，而竊取他人之動產者，為竊盜
罪，處5年以下有期徒刑、拘役或5百元以下罰金。
意圖為自己或第三人不法之利益，而竊佔他人之不動產者，依前
項之規定處斷。
前二項之未遂犯罰之。


司法院資訊處製作；財團法人民間司法改革基金會備份。
